【裁判字號】    99,監,250
【裁判日期】    990820
【裁判案由】    許可監護人行為
【裁判全文】
臺灣臺中地方法院民事裁定               99年度監字第250號
聲  請  人  乙○○
相  對  人  甲○○
法定代理人  乙○○
上列當事人間聲請許可監護人行為事件，本院裁定如下：
  主  文
准許聲請人出賣相對人所有如附表所示之不動產予周元德。
聲請程序費用由相對人負擔。
  理  由
一、按監護人對於受監護人之財產，非為受監護人之利益，不得
    使用、代為或同意處分。監護人為下列行為，非經法院許可
    ，不生效力：一、代理受監護人購置或處分不動產。二、代
    理受監護人，就供其居住之建築物或其基地出租、供他人使
    用或終止租賃。監護人不得以受監護人之財產為投資。但購
    買公債、國庫券、中央銀行儲蓄券、金融債券、可轉讓定期
    存單、金融機構承兌匯票或保證商業本票，不在此限，民法
    第一千一百零一條定有明文。該條規定依民法第一千一百十
    三條規定，於成年人之監護準用之。
二、聲請意旨略以：相對人因罹患重度失智症併腦中風症引發嚴
    重腦萎縮，致精神有障礙，前經鈞院以九十九年度監宣字第
    一六○號民事裁定宣告為受監護宣告人，並選定聲請人為相
    對人之監護人確定。而聲請人因支付相對人之養護、醫藥等
    費用，必須出賣相對人所有國宅，即臺中市○區○○○段四
    ○地號土地（面積：六千四百九十八平方公尺、權利範圍十
    萬分之三百二十一），暨坐落其上同段四九七三建號建物（
    門牌號碼：臺中市○區○○路二七六號六樓之一、權利範圍
    ：全部）不動產（即附表所示）予關係人周元德。爰依法聲
    請准許聲請人出賣相對人所有前揭不動產予關係人周元德等
    語。
三、經查：(一)聲請人主張：相對人為聲請人之父，伊經本院九十
    九年度監宣字第一六○號民事裁定宣告為受監護宣告人，並
    選定聲請人為相對人之監護人確定等情，業據其提出前揭民
    事裁定、戶籍謄本等為證，並經本院調閱前揭民事卷宗核閱
    屬實，自堪信為真實。(二)聲請人復主張：因支付相對人照顧
    、養護、醫療等費用，必須處分相對人所有如附表所示之不
    動產予關係人周元德，及關係人即相對人之子女吳添福、張
    錢水、張發財、吳照寬、吳秀琴、吳秀蘭、吳秀鳳均同意聲
    請人處分相對人前揭不動產行為等情，業據其提出不動產買
    賣契約書、土地及建物登記第二類謄本、臺中市地方稅務局
    九十九年房屋稅繳款書、家庭成員共同決議同意書等為證，
    並有稅務電子閘門財產調件明細表附卷，自堪信為真實。(三)
    本院審核聲請人為相對人之子，並為相對人之監護人，有關
    相對人之醫療、照顧、生活等費用皆由聲請人處理。因相對
    人目前仍需就醫治療，故將上開不動產處分，用以支付相對
    人每月之醫療、安養、生活等費用，應屬為受監護人之利益
    。綜上所述，本件聲請核與法尚無不合，為有理由，應予准
    許。
四、爰依非訟事件法二十一條第二項，民事訴訟法第九十五條、
    第七十八條，裁定如主文。
中    華    民    國    99    年    8     月    20    日
                   家事法庭法  官  唐敏寶
正本係照原本作成。
如對本裁定抗告，須於裁定送達後10日之不變期間內，向本院提
出抗告狀。
中    華    民    國    99    年    8     月    20    日
                           書記官  丁文宏
附表：
一、臺中市○區○○○段四○地號土地（面積：六千四百九十八
    平方公尺、權利範圍：十萬分之三百二十一）。
二、臺中市○區○○○段四九七三建號建物（門牌號碼：臺中市
    ○區○○路二七六號六樓之一、權利範圍：全部）。

司法院資訊處製作；財團法人民間司法改革基金會備份。
